【裁判字號】    96,上易,3022
【裁判日期】    970327
【裁判案由】    傷害
【裁判全文】
臺灣高等法院刑事判決                96年度上易字第3022號
上  訴  人  臺灣臺北地方法院檢察署檢察官
被      告  乙○○
上列上訴人因被告傷害案件，不服臺灣臺北地方法院96年度易字
第25 38號，中華民國96年11月30日第一審判決（起訴案號：臺
灣臺北地方法院檢察署96年度偵續字第437號），提起上訴，本
院判決如下：
    主  文
上訴駁回。
    事實及理由
一、本案經本院審理結果，認第一審以被告乙○○犯刑法第277
    條第1項之傷害罪，處拘役30日，並因符合中華民國96 年度
    罪犯減刑條例之規定，減為拘役15日，復諭知如易科罰金，
    均以新台幣1,000元折算1日。其認事用法及量刑均無不當，
    應予維持（雖據上論斷欄贅引中華民國96年度罪犯減刑條例
    第9條規定，因無關宏旨，自無庸撤銷），並引用第一審判
    決書記載之事實、證據及理由（如附件）。
二、檢察官上訴意旨略以：告訴人甲○因被告之傷害行為，造成
    甲○無法行醫，且被告犯後未立即坦承犯行，態度並非良好
    ，迄今亦未與甲○達成和解，故原審量刑過輕云云。惟查：
    被告因倒車與甲○發生糾紛，進而與甲○互相拉扯，致甲○
    受傷之事實，除被告於原審自白外，並經甲○指訴綦詳，且
    有台北市立聯合醫院診斷證明書、立仁牙科診所診斷證明書
    、現場監視器錄影光碟所翻拍之畫面在卷為憑。足證被告自
    白與事實相符，應堪採信。雖被告於本院否認犯罪，然其已
    於原審坦承不諱，事後翻供，核不足採。原判決衡酌甲○自
    認受被告倒車之驚嚇，趨前質問被告，雙方因而發生糾紛，
    被告因而一時失慮，對年屆80高齡之甲○施暴，致罹刑章，
    甲○所受傷害尚輕，被告無犯罪前科、犯後態度，暨刑法第
    57條所列各款事項等一切情狀而為刑之量定，核無違法不當
    可言，其量刑亦稱妥適。且被告當庭表示願意和解，終因和
    解金額差距甚大（甲○要求賠償100萬元）而未果，尚非被
    告毫無賠償之意，是檢察官仍執前詞上訴，要無理由，自應
    駁回。
據上論斷，應依刑事訴訟法第373條、第368條，判決如主文。
本案經檢察官覃正祥到庭執行職務。
中    華    民    國    97    年     3    月    27    日
                  刑事第二庭審判長法  官  呂丹玉
                                  法  官  林恆吉
                                  法  官  李麗玲
以上正本證明與原本無異。
不得上訴。
                                  書記官  廖婷璇
中    華    民    國    97    年    3     月    27    日
附錄：本案論罪科刑法條全文
中華民國刑法第277條
傷害人之身體或健康者，處三年以下有期徒刑、拘役或一千元以
下罰金。
犯前項之罪因而致人於死者，處無期徒刑或七年以上有期徒刑；
致重傷者，處三年以上十年以下有期徒刑。
附件
臺灣臺北地方法院刑事判決              96年度易字第2538號
公  訴  人  臺灣臺北地方法院檢察署檢察官
被      告  乙○○  男  62歲（民國○○年○月○日生）
                    身分證統一編號：Ｚ000000000號
                    住臺北市○○區○○路66之1號
上列被告因傷害案件，經檢察官提起公訴（96年度偵續字第 437
號），本院判決如下：
    主  文
乙○○傷害人之身體，處拘役拾日，如易科罰金，以新臺幣壹
仟元折算壹日，減為拘役拾伍日，如易科罰金，以新臺幣壹仟元
折算壹日。
    事  實
一、乙○○係營業用小客車司機，於民國九十六年一月二日中午
    十二時許，駕駛車號ＧＢ—二七六號營業用小客車，在臺北
    市○○區○○路四段一一二巷與一二二巷口附近之台新金控
    大樓與台新商業銀行敦南分行後方欲倒車時，適甲○行經該
    車後方，受到驚嚇，隨即上前質問乙○○，詎乙○○竟基於
    傷害人身體之犯意，出手拉扯甲○，致甲○受有鼻子挫傷併
    流鼻血、背部挫傷、下顎人工牙齒鬆動、下唇內側黏膜挫傷
    等傷害。
二、案經甲○訴由臺北市政府警察局大安分局報請臺灣臺北地方
    法院檢察署檢察官偵查起訴。
    理  由
一、前揭事實，業據被告乙○○於本院審理時坦承不諱（見本院
    九十六年十一月十二日審判筆錄），並經告訴人甲○指訴綦
    詳（見上開審判筆錄），且有臺北市立聯合醫院診斷證明書
    、立仁牙科診所診斷證明書、現場監視器錄影光碟片暨翻拍
    畫面附卷可稽（見九十六年度偵續字第四三七號卷第八、九
    、三二至三五頁）。本件事證明確，被告犯行洵堪認定，應
    予依法論科。
二、核被告所為，係犯刑法第二百七十七條第一項之傷害罪。爰
    審酌被告因倒車使告訴人受到驚嚇，遭告訴人質問之際，竟
    出手拉扯告訴人，對將屆八十高齡之告訴人施暴，致告訴人
    受有前揭傷害，危害告訴人之人身安全，然被告並無前科，
    素行良好，此次僅因一時衝動、失慮，致罹刑章，且犯後已
    坦承犯行等一切情狀，量處如主文所示之刑，並諭知易科罰
    金之折算標準。末查被告犯罪之時間，係在九十六年四月二
    十四日以前，爰依中華民國九十六年罪犯減刑條例第二條第
    一項第三款、第七條、第九條之規定，減其宣告刑二分之一
    ，並諭知易科罰金之折算標準。
據上論斷，應依刑事訴訟法第二百八十四條之一、第二百九十九
條第一項前段，刑法第二百七十七條第一項、第四十一條第一項
前段，刑法施行法第一條之一第一項、第二項前段，中華民國九
十六年罪犯減刑條例第二條第一項第三款、第七條、第九條，判
決如主文。
本案經檢察官鄧巧羚到庭執行職務
中    華    民    國    96    年    11    月    30    日
                  刑事第八庭法  官  陳芃宇
以上正本證明與原本無異。
如不服本判決，應於判決送達後10日內，向本院提出上訴狀。
                            書記官  徐鶯尹
中    華    民    國    96    年    12    月    3     日
附錄本案論罪科刑法條全文：
中華民國刑法第277條
傷害人之身體或健康者，處三年以下有期徒刑、拘役或一千元以
下罰金。
犯前項之罪因而致人於死者，處無期徒刑或七年以上有期徒刑；
致重傷者，處三年以上十年以下有期徒刑。


司法院資訊處製作；財團法人民間司法改革基金會備份。
